【裁判字號】    89,易,1263
【裁判日期】    891201
【裁判案由】    違反毒品危害防制條例
【裁判全文】
臺灣新竹地方法院刑事判決                        八十九年度易字第一二六三號
    公  訴  人  臺灣新竹地方法院檢察署檢察官
    被      告  甲○○
右列被告因違反毒品危害防制條例案件，經檢察官提起公訴 (八十九年度毒偵字第一
九二七號)，本院判決如左：
    主  文
甲○○施用第二級毒品，處有期徒刑肆月，如易科罰金，以參佰元折算壹日。
    事  實
一、甲○○有違反麻醉藥品管理條例前科 (不構成累犯)。甲○○前因施用毒品犯行
    ，經法院裁定送勒戒處所觀察、勒戒後，認為無繼續施用毒品傾向，已經臺灣新
    竹地方法院檢察署檢察官於八十八年十二月二十二日以八十八年度毒偵字第一一
    ○二號為不起訴處分確定。詎甲○○仍不知悔改，復於八十九年三月三十日下午
    六時三十分往前回溯九十六小時內之某時，在不詳地點施用第二級毒品安非他命
    一次，為警於八十九年三月三十日通知採尿送驗後循線查獲。嗣甲○○經依本院
    八十九年度毒聲字第一九七八號裁定送勒戒處所觀察、勒戒後，認為有繼續施用
    毒品傾向。
二、案經新竹縣警察局移送臺灣新竹地方法院檢察署檢察官偵查起訴。
    理  由
一、訊據被告甲○○矢口否認有何施用毒品行為，並辯稱伊之前施用毒品犯行經檢察
    官作成不起訴處分後，即未曾再施用毒品，本件因日前曾與友人在小房間內賭博
    ，其間友人曾有施用毒品行為，可能因此不小心吸食到安非他命云云，惟查被告
    於八十九年三月三十日下午六時三十分許所採尿液，經送新竹縣衛生局及法務部
    調查局檢驗結果，確呈安非他命陽性反應，有新竹縣衛生局、法務部調查局檢驗
    通知書及尿液檢體代號對照表影本各一件在卷可稽 (偵查卷第四至六頁參照) ，
    被告如非故意施用上開毒品，所採尿液應不致有毒品反應，所辯不小心吸食云云
    ，尚不可採。另被告甲○○前因施用毒品犯行，經法院裁定送勒戒處所觀察、勒
    戒後，認為無繼續施用毒品傾向，已經臺灣新竹地方法院檢察署檢察官於八十八
    年十二月二十二日以八十八年度毒偵字第一一○二號為不起訴處分確定，有該不
    起訴處分書影本在卷足憑 (偵查卷第十三頁參照) ；而被告甲○○因本件施用毒
    品犯行，再經依本院八十九年度毒聲字第一九七八號裁定送勒戒處所觀察、勒戒
    後，認為有繼續施用毒品傾向等情，亦有本院八十九年度毒聲字第一九七八號裁
    定書、臺灣新竹地方法院檢察署八十九年度觀執字第一○七三號觀察勒戒執行指
    揮書 (偵查卷第十八、十九、三三頁參照) 及臺灣新竹看守所八十九年十月三十
    一日竹所總字第二三八六號函暨檢附之有無繼續施用毒品傾向証明書在卷可稽。
    本件事証明確，被告上開犯行，洵堪認定。
二、核被告甲○○所為係犯毒品危害防制條例第十條第二項之施用第二級毒品罪。被
    告施用第二級毒品安非他命前之持有第二級毒品安非他命行為，為施用第二級毒
    品安非他命之高度行為所吸收，不另論罪。本院審酌被告犯罪之動機、目的、手
    段、方法、所生危害及犯後態度等一切情狀，量處如主文所示之刑，並諭知易科
    罰金之折算標準，以示懲儆。
據上論斷，應依刑事訴訟法第二百九十九條第一項前段，毒品危害防制條例第十條第
二項，刑法第十一條前段、第四十一條，罰金罰鍰提高標準條例第二條，判決如主文
。
本案經檢察官章京文到庭執行職務。
中      華      民      國    八十九    年     十二     月      一      日
            臺灣新竹地方法院刑事第二庭
                                  法  官  王  永  春
右正本證明與原本無異。
如不服本判決，應於判決送達後十日內向本院提出上訴狀( 應附繕本 )，上訴於
臺灣高等法院。
                                  書記官  馮  玉  玲
中      華      民      國    八十九    年     十二     月      一      日
附錄本案論罪科刑法條：
毒品危害防制條例第十條第二項
施用第二級毒品者，處三年以下有期徒刑。


司法院資訊處製作；財團法人民間司法改革基金會備份。
